【裁判字號】    97,訴,1966
【裁判日期】    970812
【裁判案由】    毒品危害防制條例
【裁判全文】
臺灣板橋地方法院刑事判決              97年度訴字第1966號
公  訴  人  臺灣板橋地方法院檢察署檢察官
被      告  甲○○
上列被告因違反毒品危害防制條例案件，經檢察官提起公訴（97
年度毒偵字第2834號）暨移送併案審理（97年度毒偵字第3435號
），本院受理後被告為有罪之陳述，經合議庭裁定由受命法官獨
任進行簡式審判程序，判決如下：
    主  文
甲○○施用第一級毒品，累犯，處有期徒刑壹年，扣案之第一級
毒品海洛因驗餘淨重零點壹柒陸零公克沒收銷燬，注射針筒壹支
及塑膠提撥吸管壹支均沒收；又施用第二級毒品，累犯，處有期
徒刑陸月。應執行有期徒刑壹年肆月，扣案之第一級毒品海洛因
驗餘淨重零點壹柒陸零公克沒收銷燬，注射針筒壹支及塑膠提撥
吸管壹支均沒收。
    事  實
一、甲○○前於民國87年間因施用毒品案件，經臺灣桃園地方法
    院以87年度毒聲字第2300號裁定送觀察、勒戒後，認有繼續
    施用毒品傾向，經本院以87年度毒聲字第3701號裁定令入戒
    治處所施以強制戒治，於88年4 月20日停止戒治所餘期間付
    保護管束，嗣因撤銷停止戒治，復入戒治處所施以強制戒治
    ，迄89年4 月16日期滿，經臺灣板橋地方法院檢察署檢察官
    於89年7 月6 日以89年度戒毒偵字第423 號為不起訴處分確
    定。又於93年間因施用毒品案件，經本院於93年10月8 日以
    93年度訴字第1106號就施用第一、二級毒品部分分別判處有
    期徒刑九月、五月，應執行有期徒刑一年一月，於93年11月
    8 日確定；又於同年間因施用毒品案件，經臺灣桃園地方法
    院於94年7 月12日以94年度訴字第373 號就施用第一、二級
    毒品部分分別判處有期徒刑九月、五月，應執行有期徒刑一
    年，於94年8 月11日確定，嗣上開案件罪刑，再經臺灣桃園
    地方法院以95 年 度聲字第1863號裁定應執行有期徒刑二年
    確定，經入監執行後，於95年12月14日假釋出監，惟嗣經撤
    銷假釋，又入監執行殘刑三月又三十日，於96年12月12日執
    行完畢（構成累犯）。猶不知悔改，復分別基於施用第一級
    毒品海洛因、第二級毒品甲基安非他命之犯意，於97年3 月
    10日中午12時許，在臺北縣中和市○○路某加油站內，以注
    射針筒注入體內之方式施用第一級毒品海洛因一次；復於上
    揭時、地，另將甲基安非他命置入吸食器燒烤產生煙霧吸食
    之方式施用第二級毒品甲基安非他命一次。嗣先於(一)97年3
    月10日下午2 時許，在臺北縣中和市○○路26號為警查獲，
    並扣得其所有供其施用第一級毒品海洛因所用之注射針筒及
    塑膠提撥吸管各一支；復於(二)97年3 月11日中午12時許，在
    臺北縣新莊市○○路30之4 號211 室為警查獲，並扣得其所
    有之第一級毒品海洛因二包（合計驗餘淨重0.1760公克），
    且經警採尿驗悉。
二、案經臺北縣政府警察局中和分局、新莊分局報請臺灣板橋地
    方法院檢察署檢察官偵查起訴暨移送併案審理，經本院合議
    庭裁定以簡式審判程序審理。
    理  由
一、訊據被告甲○○於本院審理時對其於上揭時、地，施用第一
    級毒品海洛因及施用第二級毒品甲基安非他命各一次之犯行
    ，業已坦承不諱，又被告經警詢問後所採集之尿液經送檢驗
    結果，分呈施用第一級毒品海洛因之鴉片類藥物陽性反應、
    第二級毒品甲基安非他命陽性反應，有臺灣檢驗科技股份有
    限公司於97年3 月26日及97年4 月9 日出具之濫用藥物尿液
    檢驗報告各一件附卷可稽。而扣案之白粉二包，經送交通部
    民用航空局航空醫務中心鑑驗結果，確含第一級毒品海洛因
    成分，合計驗餘淨重0.1760公克，有該中心97年4 月17日航
    藥鑑字第0972102 號毒品鑑定書一件在卷足憑。此外，復有
    被告所有供己施用第一級毒品海洛因所用之注射針筒及塑膠
    提撥吸管各一支扣案可證。再者，被告前於87年間因施用毒
    品案件，經臺灣桃園地方法院以87年度毒聲字第2300號裁定
    送觀察、勒戒後，認有繼續施用毒品傾向，經本院以87年度
    毒聲字第3701號裁定令入戒治處所施以強制戒治，於88年4
    月20日停止戒治所餘期間付保護管束，嗣因撤銷停止戒治，
    復入戒治處所施以強制戒治，迄89年4 月16日期滿，經臺灣
    板橋地方法院檢察署檢察官於89年7 月6 日以89年度戒毒偵
    字第423 號為不起訴處分確定；又於93年間因施用毒品案件
    ，經本院於93年10月8 日以93年度訴字第1106號就施用第一
    、二級毒品部分分別判處有期徒刑九月、五月，應執行有期
    徒刑一年一月，於93年11月8 日確定；又於同年間因施用毒
    品案件，經臺灣桃園地方法院於94年7 月12日以94年度訴字
    第373 號就施用第一、二級毒品部分分別判處有期徒刑九月
    、五月，應執行有期徒刑一年，於94年8 月11日確定，嗣上
    開案件罪刑，再經臺灣桃園地方法院以95年度聲字第1863號
    裁定應執行有期徒刑二年確定，經入監執行後，於95年12月
    14日假釋出監，惟嗣經撤銷假釋，又入監執行殘刑三月又三
    十日，於96年12月12日執行完畢，此有臺灣高等法院被告前
    案紀錄表附卷可按，從而本件雖係在觀察、勒戒及強制戒治
    執行完畢釋放後五年以後所為犯行，但被告已於五年內再犯
    施用毒品案件，且經裁判確定，顯見其再犯率甚高，原實施
    觀察、勒戒或強制戒治，已無法收其實效，而無五年戒斷期
    之存在，自無再經觀察、勒戒及強制戒治之必要，應由檢察
    官逕行起訴（最高法院95年度臺非字第59號、95年度臺非字
    第65號判決要旨參照）。綜上，足認被告自白與事實相符，
    罪證明確，犯行洵堪認定。
二、查海洛因及甲基安非他命分別係毒品危害防制條例第2 條第
    2 項第1 款、第2 款所列之第一級、第二級毒品。核被告所
    為，係犯毒品危害防制條例第10條第1 項之施用第一級毒品
    罪及同條例第10條第2 項之施用第二級毒品罪。被告於施用
    毒品海洛因、甲基安非他命而持有各該毒品之低度行為，應
    分別為施用之高度行為所吸收，均不另論罪。其所犯上開施
    用第一級毒品、第二級毒品兩罪間，犯意各別，行為互殊，
    應予分論併罰。臺灣板橋地方法院檢察署檢察官以97年度毒
    偵字第3435號移送併案審理部分，與本件起訴犯罪事實係同
    一事實，為起訴效力所及，本院自得併予審究。查被告前於
    93年間因施用毒品案件，經本院於93年10月8 日以93年度訴
    字第1106號就施用第一、二級毒品部分分別判處有期徒刑九
    月、五月，應執行有期徒刑一年一月，於93年11月8 日確定
    ；又於同年間因施用毒品案件，經臺灣桃園地方法院於94年
    7 月12日以94年度訴字第373 號就施用第一、二級毒品部分
    分別判處有期徒刑九月、五月，應執行有期徒刑一年，於94
    年8 月11日確定，嗣上開案件罪刑，再經臺灣桃園地方法院
    以95年度聲字第1863號裁定應執行有期徒刑二年確定，經入
    監執行後，於95年12月14日假釋出監，惟嗣經撤銷假釋，又
    入監執行殘刑三月又三十日，於96年12月12日執行完畢，有
    臺灣高等法院被告前案紀錄表在卷可按，其於有期徒刑執行
    完畢後五年以內故意再犯本案之罪，係屬累犯，應依刑法第
    47條第1 項之規定加重其刑。爰審酌被告年值青壯，不思尋
    求正當之身心發展，前曾有毒品前科，不知警惕，竟又施用
    足以導致精神障礙、性格異常，甚至造成生命危險之毒品，
    戕害一己之身心健康，對社會治安可能之危害程度非微，惟
    其於犯罪後尚能坦承犯行等一切情狀，分別量處如主文所示
    之刑，並依刑法第51條第5 款規定定其應執行之刑，以示懲
    儆。
三、扣案之第一級毒品海洛因驗餘淨重0.1760公克，係查獲之毒
    品，不問屬於犯人與否，爰依毒品危害防制條例第18條第1
    項前段規定，併予宣告沒收銷燬。又扣案之注射針筒及塑膠
    提撥吸管各一支，係被告所有供己施用毒品海洛因所用之物
    ，業據其於審理時供認在卷，爰依刑法第38條第1 項第2 款
    規定，併予宣告沒收。至於為警於97年3 月11日併予扣案之
    注射針筒一支，雖亦係被告所有，惟非供其本件施用毒品所
    用，已據被告於審理時供述明確，復查無其他事證足資認定
    與被告本件遭查獲之施用毒品犯行相涉，亦非屬違禁物，爰
    不併予宣告沒收，附此敘明。
據上論斷，應依刑事訴訟法第273 條之1 第1 項、第299 條第1
項前段，毒品危害防制條例第10條第1 項、第2 項、第18條第1
項前段，刑法第11條前段、第47條第1 項、第51條第5 款、第38
條第1 項第2 款，判決如主文。
本案經檢察官劉仕國到庭執行職務
中    華    民    國    97    年    8     月    12    日
                  刑事第一庭    法  官  張江澤
以上正本證明與原本無異。
如不服本判決，應於判決送達後10日內，向本院提出上訴狀。
                                書記官  林怡秀
中    華    民    國    97    年    8     月    12    日
附錄本案論罪科刑法條全文：
毒品危害防制條例第10條
施用第一級毒品者，處六月以上五年以下有期徒刑。
施用第二級毒品者，處三年以下有期徒刑。


司法院資訊處製作；財團法人民間司法改革基金會備份。
